臺灣臺北地方法院刑事判決　　　　　　　96年度易字第1735號
公　訴　人　臺灣臺北地方法院檢察署檢察官
被　　　告　甲○○
選任辯護人　沈明欣律師
上列被告因傷害等案件，經檢察官提起公訴（96年度調偵字第
175號），本院判決如下：
    主  文
甲○○傷害人之身體，處拘役伍拾日，如易科罰金以新臺幣壹仟
元折算壹日，減為拘役貳拾伍日，如易科罰金以新臺幣壹仟元折
算壹日；又無故侵入他人住宅，處拘役參拾日，如易科罰金以新
臺幣壹仟元折算壹日，減為拘役拾伍日，如易科罰金以新臺幣壹
仟元折算壹日。應執行拘役參拾日，如易科罰金以新臺幣壹仟元
折算壹日。
    事  實
一、甲○○與乙○○○係鄰居關係，於民國95年8月15日下午3時
    許，因將其車停放在乙○○○坐落臺北縣新店市○○路43巷
    6弄12號1樓住宅之倉庫口前，經乙○○○制止只能停放些許
    時間，而與乙○○○發生爭執，嗣乙○○○因孫子哭鬧，返
    回住宅內，甲○○竟基於傷害與侵入他人住宅之犯意，尾隨
    乙○○○而無故擅自闖入乙○○○上址住宅，乙○○○發現
    甲○○闖入屋內即用手推被告，甲○○遂徒手掌摑乙○○○
    之左臉頰，致乙○○○受有左臉頰瘀傷、左眼眼球挫傷（未
    達毀敗或嚴重減損視能之程度）之傷害。
二、案經乙○○○訴由臺北縣政府警察局新店分局報告臺灣臺北
    地方法院檢察署檢察官偵查起訴。
    理  由
一、按被告以外之人於審判外之陳述，雖不符前四條之規定，而
    經當事人於審判程序同意作為證據，法院審酌該言詞陳述或
    書面陳述作成時之情況，認為適當者，亦得為證據。當事人
    、代理人或辯護人於法院調查證據時，知有第159條第1項不
    得為證據之情形，而未於言詞辯論終結前聲明異議者，視為
    有前項之同意。刑事訴訟法第159條之5定有明文。查被告甲
    ○○及其辯護人對於下列各項證據方法，均未爭執其證據能
    力，本院審酌其作成時之情況，並無違法取得或顯不可信之
    情形，認為適當，得作為證據，合先敘明。
二、訊據被告甲○○固坦承於前揭時地有與告訴人乙○○○因停
    車問題而發生糾紛，並因此進入告訴人坐落臺北縣新店市○
    ○路43巷6弄12號1樓之住宅內，惟矢口否認有何傷害及侵入
    住宅犯行，辯稱：當時被告停好車後，告訴人告知被告其車
    子如果繼續停放在告訴人家門口，要破壞被告之車子等語，
    被告聽到這樣言語的情況下，進入告訴人家中作理論爭執，
    是有正當理由，並非無故，被告進入告訴人家中只要請告訴
    人把話講清楚，並無傷害告訴人之行為，告訴人縱使有受傷
    ，亦與被告無關等語。
三、經查：
  (一)證人即告訴人乙○○○於本院審理時具結證稱：「我與被告
    只是鄰居，沒有往來。在95年08月15日下午，被告起初要停
    車在我家門口，我問他要停多久，被告沒有講，因為我那邊
    是倉庫，我告訴被告等一下還要上貨，不能停太久，被告沒
    有回答，一定要停，我說前面還有另一個位置，請他去停那
    裡，被告不肯，他硬停，因為孫子在哭，我就進去了，所以
    門沒有關，被告沒隔很久就衝進去我們家，當時有叫聲，我
    以為是送貨的，抱小孩衝出來，發現被告進我家客廳，我很
    火大，我就左手抱小孩，用右手推他，推哪裡我忘了，他就
    打我好像是左邊的臉，然後我就一直跟他爭吵，他就一直後
    退，往外面走了。當時我不知道被告跟著我後面進來，他沒
    有說要進來，後來我有要求他出去，我說你進來我家做什麼
    ，我沒有同意被告進來我家，當時也沒有跟被告說車停在那
    邊會怎麼樣，被告進來屋裡沒有說什麼，只有罵人，我當時
    覺得眼睛怪怪的，眼睛有受傷，08月15日我掛急診，醫生說
    第二天才看眼睛，所以16日安排我看眼科。95年08月15日之
    前被告曾經把車停在我家前面，我們拜託他移位子，被告有
    移，但是都很兇。（提示95年度偵字第26537號第7至11、21
    、22頁及95年調偵字第175 號第15頁並告以要旨）我在警訊
    偵查中所說的話都實在。」等語（見本院96年10月15日審判
    筆錄第2至6頁）。
  (二)告訴人因此受左臉頰瘀傷、左眼眼球挫傷（未達毀敗或嚴重
    減損視能之程度）之傷害乙情，亦有財團法人慈濟綜合醫院
    臺北分院95年08月15日及16日之診斷證明書在卷可證（見95
    年度26537 號卷第14、25頁）。又被告當天確實有進入告訴
    人前開住宅之情，復有監視器錄影畫面附卷可資佐證（見95
    年度調偵字第175 號卷第10、11頁）。據上以觀，證人即告
    訴人證述其受傷之情節與其所受傷勢相符，並與其在警詢及
    偵查時所述之被害情節均前後相符，且係在具結後負擔偽證
    罪責之心理下所為之證述，自堪採信。
  (三)按所謂無故侵入他人住宅，指無正當理由擅入他人住宅而言
    ，最高法院22年上字第891 號判例要旨可資參照。證人即告
    訴人具結證述當時並沒有跟被告說車停在那邊會怎麼樣，被
    告進來屋裡也沒有說什麼，已如前所述，被告復未對告訴人
    提出恐嚇之刑事告訴或民事救濟，故其辯稱是因告訴人聲稱
    要破壞其車才進告訴人屋內理論云云，自無可採。又被告固
    提出事發當天晚上6、7時許之錄影光碟，欲證明告訴人當時
    並無受傷，然經本院勘驗該片錄影光碟（見本院96年08月13
    日勘驗筆錄），以該錄影光碟之解析度，並無法判斷告訴人
    臉部是否有受傷，反而是告訴人一直聲稱遭被告打傷等語，
    故亦難為被告有利之證明。
  (四)綜上所述，本件事證明證，被告無故侵入住宅及傷害犯行，
    洵堪認定，應予依法論科。
四、核被告所為，係犯刑法第277條第1 項傷害罪及同法第306條
    第1 項之無故侵入住宅罪。上開二罪間，犯意各別，行為互
    殊，罪名有異，應予分論併罰。爰審酌被告與告訴人係鄰居
    關係，僅與告訴人因停車糾紛，竟無故侵入告訴人住處，侵
    害告訴人之居住安寧，又出手掌摑告訴人，造成告訴人受傷
    ，且犯後否認犯行，態度不佳，至今未賠償告訴人損害，然
    告訴人所受傷勢尚屬輕微，及被告之智識程度等一切情狀，
    分別量處如主文所示之刑，並諭知易科罰金之折算標準。又
    中華民國九十六年罪犯減刑條例業經總統於96年7月4日公布
    ，同年07月16日施行。本件被告實行本件犯罪之時間係在96
    年04月24日以前，且其所犯罪名與宣告刑，經核均符合該條
    例第2條第1項第3款規定，應依同條例第7條減輕其刑，並於
    判決主文同時諭知其宣告刑及減得之刑，並應同條例第9 條
    、第10條第1 項之規定，分別諭知易科罰金之折算標準，及
    定其應執行刑。
據上論斷，應依刑事訴訟法第284條之1、第299條第1項前段，刑
法第277條第1項、第306條第1項、第41條第1項前段、第51條第6
款、刑法施行法第1條之1，中華民國九十六年罪犯減刑條例第2
條第1項第3款、第7條、第9條、第10條第1項，判決如主文。
本案經檢察官簡逸薇到庭執行職務
中　　華　　民　　國　　96　　年　　10　　月　　29　　日
　　　　　　　　　刑事第五庭    法　官　賴秀蘭
以上正本證明與原本無異。
如不服本判決，應於判決送達後10日內向本院提出上訴狀（應抄
附繕本）。告訴人或被害人如對於本判決不服者，應具備理由請
求檢察官上訴，其上訴期間之計算係以檢察官收受判決正本之日
期為準。
　　　　　　　　　　　　　　　　書記官　游秀珠
中　　華　　民　　國　　96　　年　　11　　月　　5 　　日
附錄本案論罪科刑法條：
刑法第277條
傷害人之身體或健康者，處 3 年以下有期徒刑、拘役或 1 千元
以下罰金。
犯前項之罪因而致人於死者，處無期徒刑或 7 年以上有期徒刑；
致重傷者，處3年以上10年以下有期徒刑。
刑法第306條
無故侵入他人住宅、建築物或附連圍繞之土地或船艦者，處 1 年
以下有期徒刑、拘役或 3 百元以下罰金。
無故隱匿其內，或受退去之要求而仍留滯者，亦同。
